【裁判字號】    98,上訴,990
【裁判日期】    990423
【裁判案由】    懲治走私條例
【裁判全文】
臺灣高等法院高雄分院刑事判決         98年度上訴字第990號
上  訴  人  臺灣高雄地方法院檢察署檢察官
上  訴  人
即  被  告  乙○
上  訴  人
即  被  告  甲○○
前列二人共同
選任辯護人  丙○○律師
上列上訴人因被告懲治走私條例等案件，不服臺灣高雄地方法院
97年度訴字第497 號中華民國98年5 月13日第一審判決（起訴案
號：臺灣高雄地方法院檢察署96年度偵字第30552 、30554 、31
046 號），提起上訴，本院判決如下：
    主  文
原判決關於甲○○部分、乙○有罪部分暨定執行刑均撤銷。
乙○共同犯如附表所示（編號1 除外）走私罪，共肆罪，各處如
附表所示（編號1 除外）之刑，應執行有期徒刑陸月，如附表所
示（編號1 除外）之漁獲均沒收。
甲○○共同犯如附表所示走私罪，共伍罪，各處如附表所示之刑
，應執行有期徒刑捌月，緩刑貳年，並應向指定之政府機關、政
府機構、行政法人、社區或其他符合公益目的之機構或團體，提
供貳佰肆拾小時之義務勞務，緩刑期間付保護管束。如附表所示
之漁獲均沒收。
    事  實
一、乙○（前因懲治走私條例案件，經原審法院以97年度訴字第
    496 、1026號、分別判處罪刑，並分別定應執行有期徒刑2
    月15日、7 月，後者併宣告緩刑2 年，均與本案無累犯關係
    ）、甲○○與莊用家（起訴書誤載為莊家用）（已經本院判
    處罪刑，並定應執行有期徒刑10月，緩刑2 年，並應向公庫
    支付新台幣貳拾伍萬元）、何清良、林國鈞、葉文德（以上
    3 人，原審法院另行審理中）等人，均受雇於高雄籍漁船「
    豐順66號」（CT6-0613），為該漁船之船員，夏順葵（已經
    本院判處罪刑，並定應執行有期徒刑1 年4 月，上訴於最高
    法院審理中）為該漁船之船長，乙○、甲○○與船長夏順葵
    、上開其餘船員等人，均明知魚類係屬海關進口稅則第3 章
    所列之物品，依行政院於民國（下同）92年10月23日公告「
    管制物品項目及數額」丙項第5 款之規定，一次私運海關進
    口稅則第1 章至第8 章所列之物品之一項或數項，其總額由
    海關依緝獲時之完稅價格計算，超過新臺幣（下同）10萬元
    或其總重量超過1,000 公斤者，為管制進口物品；又均明知
    中華民國船舶，非經主管機關許可，不得航行至大陸地區，
    竟分別共同基於私運管制物品進口逾公告數額之犯意聯絡，
    或共同基於未經許可航行至大陸地區之犯意聯絡（附表編號
    1 、2 、3 、4 部分），分別於附表所示之時間，駕駛豐順
    66號漁船自高雄港第二港口中和安檢所報關出港後，復於附
    表所示期間之某時，航行至附表所示之作業漁區即本國領海
    外之某地點（即國境外），另於附表編號1 、2 、3 、4 所
    示時間之某時，曾航行進入中國大陸領海12海浬內（乙○、
    甲○○等人，另涉犯未經許可航行至大陸地區罪嫌部分，未
    經檢察官提起公訴或追加起訴，詳後述），向不知名之船隻
    上不詳人員取得如附表所示之漁獲，並由乙○、甲○○分別
    與船長夏順葵及其他船員莊用家、何清良、林國鈞、葉文德
    等人，共同將上開非自行捕獲之漁獲搬運至船艙內，嗣於附
    表所示之時間，自高雄港中和安檢所報關入港，偽稱該漁獲
    均為豐順66號漁船自行於如附表所示經緯度之作業漁區海域
    捕撈之方式捕獲，私運上開逾公告數額之管制物品進入臺灣
    地區。嗣經行政院海巡署南部地區巡防局第五海岸巡防總隊
    人員在高雄港中和安檢所安檢碼頭依法實施監卸勤務時察覺
    有異，將乙○、甲○○等人與其他船員共同捕獲而共有如附
    表所示之漁獲過磅稱重、拍照、扣押，並交予船長夏順葵具
    領保管，而循線查悉上情。
二、案經行政院海巡署南部地區巡防局第五海岸巡防總隊報告臺
    灣高雄地方法院檢察署檢察官偵查起訴。
    理  由
壹、程序方面（證據能力之審查）
一、出海作業航跡資料（航跡圖），有證據能力。
  (一)查漁船裝設航程紀錄器（VDR ），係按行政院訂定之「漁業
    動力用油優惠油價標準」第5 條第1 項規定辦理，以紀錄其
    出海期間之作業時數，據以核算漁業動力優惠用油量。而航
    程紀錄器（Voyage Data Recorder，簡稱ＶＤＲ）紀錄航跡
    ，係透過紀錄器內建之「全球衛星定位系統（Global Posit
    ioning System ，簡稱ＧＰＳ）」，運用GPS 衛星定位的原
    理，利用天線接收衛星訊號來定位，以記錄經緯度位置及時
    間，係發展相當成熟及普遍之技術。
  (二)本件卷附之豐順66號漁船出海作業航跡資料（航跡圖），係
    以該漁船所裝設之航程紀錄器，直接接收衛星定位數據資料
    ，所紀錄該漁船於附表所示（編號5 除外，因航程紀錄器故
    障）各航次期間之航跡、時間等資料後，再由電腦依據所紀
    錄之數據資料判讀，自動描繪列印而出，於製作過程中，並
    無人為外力介入，故不存在人對過去事物常發生之主觀上知
    覺、記憶錯誤之危險，機械列印而得，並非供述證據，無傳
    聞法則之適用，且其取得並無不法，應有證據能力，依法自
    得作為本案之證據。
二、漁船載運漁產品是否自行捕獲諮詢表，有證據能力。
  (一)按公務員職務上製作之紀錄文書、證明文書，除顯有不可信
    之情況外，亦得為證據，刑事訴訟法第159 條之4 第1 款定
    有明文。此所謂「紀錄文書」，係指就一定事實加以記載之
    文書（例如戶籍謄本、不動產登記簿、前科資料紀錄表、收
    發文件紀錄簿及出入登記簿等是）；而所謂「證明文書」，
    則指就一定事實之存否而為證明之文書（例如印鑑證明、繳
    稅證明書、公務員任職證明、選舉人名簿等均屬之）。上述
    「紀錄文書」或「證明文書」，並不限於針對特定事件所製
    作，祇要公務員基於職務上就一定事實之記載，或就一定事
    實之證明而製作之文書，若其內容不涉及主觀之判斷或意見
    之記載，即屬於上述條款所稱文書之範疇。從而，警察人員
    為調查犯罪所製作之詢問筆錄，雖非屬於上開條款所規定文
    書之範圍，但基於警察行政上所製作之其他「紀錄」或「證
    明」文件，例如臨檢紀錄、路檢紀錄、受理報案登記簿、失
    竊證明、遺失物領據、扣押證明筆錄或其他性質相類之文書
    ，則均在前開條款適用之範圍。
  (二)查本件第五海岸巡防總隊中和安檢所查緝員，經豐順66號漁
    船船長即共同被告夏順葵填寫申報，再就各次漁獲過磅稱重
    、拍照後，據以製作之「漁船載運漁產品是否自行補獲諮詢
    表」（下稱「諮詢表」），依其上所載查獲「漁船名稱」、
    「統一編號」、「總噸數」、「船員人數」、「查獲時間」
    、「查獲地點」、「作業天數」、「出港時間」、「出港港
    口」、「作業海域」、「漁具漁法及漁撈設備」、「查獲經
    過」、「查獲漁獲種類及數量」暨「請求事項」等各欄之內
    容以觀，均係公務員職務上對於一定事實所為之記載，並不
    涉及主觀判斷或意見，而該「諮詢表」之作用，係在請求行
    政院農業委員會漁業署（下稱漁業署）對於查獲漁船上之漁
    獲是否自行撈獲加以鑑定，並記載查獲漁船之相關資訊，以
    供漁業署鑑定之參考，其上並載明「受文者」（農委會漁業
    署）、「發文單位」（第五海岸巡防總隊中和安檢所）、「
    聯絡人」（即中和安檢所所長）、「電傳號碼」、「電傳文
    件編號」等項，依上述說明，本件第五海岸巡防總隊中和安
    檢所查緝員所填製之「諮詢表」，應屬於上揭刑事訴訟法條
    款所稱「紀錄文書」之範圍（最高法院98年度台上字第5814
    號判決意旨參照），應認具有證據能力，被告共同選任辯護
    人否認其證據能力，尚非可採。
三、農業委員會漁業署97年8 月15日漁二字第0971214158號函暨
    國立台灣海洋大學99年1 月11日海漁字第0980015669號函及
    其附件，均有證據能力。
  (一)按「法院或檢察官得囑託醫院、學校或其他相當之機關、團
    體為鑑定，或審查他人之鑑定，並準用第203 條至第206 條
    之1 之規定；其須以言詞報告或說明時，得命實施鑑定或審
    查之人為之」；「鑑定之經過及其結果，應命鑑定人以言詞
    或書面報告。」刑事訴訟法第208 條第1 項及第206 條第1
    項分別定有明文。
  (二)經查，卷附之農業委員會漁業署97年8 月15日漁二字第0971
    214158號函暨國立台灣海洋大學99年1 月11日海漁字第0980
    015669號函及其附件，係分別經原審及本院，囑託各該機關
    、學校，就本件漁獲是否被告等人於附表所示之作業漁區自
    行捕獲，所為之鑑定，而分別由漁業署及國立海洋大學依刑
    事訴訟法第208 條第1 項準用同法第206 條第1 項規定，所
    出具之書面鑑定報告，核屬刑事訴訟法第159 條第1 項規定
    「被告以外之人於審判外之言詞或書面陳述，除法律有規定
    者外，不得作為證據」之「法律另有規定」，則依上開規定
    之反面解釋，屬傳聞證據之例外，自有證據能力，被告之共
    同選任辯護人主張漁業署及國立海洋大學所提出之上揭函及
    附件，均無證據能力云云，不惟與上揭法文規定有證據能力
    之意旨不符，且漁業署聘有學者專家進行漁獲在某作業漁區
    是否自行捕獲之鑑別、諮詢，而國立台灣海洋大學係國內有
    關海洋生態研究之最高學府之一，自不乏對海洋生態有特別
    研究之專家學者，原審及本院分別囑託漁業署及國立海洋大
    學進行本件漁獲是否自行捕獲之鑑定，其結果自具有公信力
    ，被告共同選任辯護人主張無證據能力，洵非可取。
四、扣押物品目錄表、漁獲計算淨重表，均有證據能力。
  (一)按海域、海岸、河口、與非通商口岸之查緝走私、防止非法
    入出國、執行通商口岸人員之安全檢查及其他犯罪調查事項
    ，乃巡防機關掌理事項之一；另巡防機關人員執行前揭事項
    時，得對進出海域、海岸、河口、非通商口岸及航行領海內
    之船舶或其他水上運輸工具及其載運人員、物品，有正當理
    由，認有違法之虞時，得依法實施檢查，海岸巡防法第4 條
    第1 項第3 款、第5 條第1 項第2 款分別定有明文。又可為
    證據或得沒收之物，得扣押之，刑事訴訟法第133 條第1 項
    定有明文。是以巡防機關人員有正當理由認有違法之虞，而
    登船實施檢查，應屬依據法令執行職務之行為，核與非法搜
    索並不相當（最高法院94年度台上字第6338號判決參照）。
  (二)經查，本件係海巡署南部地區巡防局第五海岸巡防總隊中和
    安檢所於監卸漁獲勤務時，認為豐順66號漁船涉嫌走私漁獲
    進入臺灣地區，而通報查緝隊依海岸巡防法第4 條第1 項第
    3 款之規定對該漁船進行檢查及犯罪事項之調查，製作扣押
    物品清單、漁獲淨重計算表，並當場將扣押之漁獲交由船長
    即共同被告夏順葵書立切結具領保管，以上有各該扣押物品
    清單、漁獲淨重計算表及具領保管切結書等附卷可稽，足徵
    本案海巡署查緝人員對「豐順66號」漁船進行檢查，因而發
    現可為證據之上開管制進口物品，進而予以扣押等程序，尚
    符合上開海岸巡防法及刑事訴訟法第159 條之4 第1 款「公
    務員職務上製作之紀錄文書」之規定，從而依法執行查緝公
    務之人員，於檢查漁船、漁獲物過程中，因檢查及扣押行為
    所生之證據，如所拍攝之照片、所製作之管制進口物品扣押
    清單、具領保管切結書及淨重計算表等，均具有證據能力，
    自得作為本案之證據。
五、緝獲漁船走私漁產品協助諮詢電話傳真、判定諮詢電話傳真
    ，均無證據能力。
  (一)按「被告以外之人於審判外之言詞或書面陳述，除法律有規
    定者外，不得作為證據。」為刑事訴訟法第159 條第1 項所
    明定。雖現行刑事訴訟法關於「鑑定」之規定，除由審判長
    、受命法官或檢察官就「鑑定事項有特別知識經驗者」、「
    經政府機關委任有鑑定職務者」選任1 人或數人充任「鑑定
    人」之選任「自然人鑑定」外，另設有由法院或檢察官囑託
    「醫院、學校或其他相當之機關、團體」為鑑定，或審查他
    人之鑑定之囑託「機關鑑定」制度。惟依同法第198 條、第
    208 條之規定，不論鑑定人或鑑定機關、團體，均應由法院
    、審判長、受命法官或檢察官視具體個案之需要而為選任、
    囑託，並得適用關於人證之規定，訊問依特別知識得知以往
    事實之人；且實施「自然人鑑定」者，依同法第202 條規定
    ，鑑定人應於鑑定前具結，其結文內應記載必為公正誠實之
    鑑定等語；而法院或檢察官囑託「機關鑑定」時，依同法第
    208 條第2 項規定，並準用上開鑑定前具結之規定；凡此，
    始符合同法第159 條第1 項所定得作為證據之「法律有規定
    」之情形，否則所為之鑑定，仍屬傳聞證據。次按同法第20
    6 條規定，鑑定之經過及其結果，應命鑑定人以言詞或書面
    報告（第1 項）；以書面報告者，於必要時得使其以言詞說
    明（第3 項）；且法院或檢察官囑託之「機關鑑定」，準用
    第206 條第1 項之規定，同法第208 條第1 項亦有明文規定
    ，是鑑定報告書固得不拘泥於所使用名稱、形式，然其內容
    應包含表明鑑定人為何、鑑定方法、經過及其結果。台灣高
    等法院檢察署雖於92年11月20日以檢文允字第0921001441號
    函，事先概括授權（囑託）鑑定機關就特定事項為鑑定時，
    受囑託之鑑定機關除應將鑑定結果函覆外，並應將鑑定方法
    、經過一併載明於鑑定報告書中；若鑑定報告書僅簡略記載
    鑑定結果而未載明鑑定方法、經過，或未命實施鑑定或審查
    之人為事前具結，或鑑定機關（團體）未於鑑定報告標題、
    內容或末尾署名為該鑑定人、機關（團體）之鑑定者，既與
    上開「自然人鑑定」或「機關鑑定」之法定記載要件不符，
    法院認為必要時或受公訴人、被告及其辯護人聲請時，自得
    通知或請鑑定機關轉知實施鑑定或審查之人以言詞報告或到
    場說明，並接受交互詰問，否則，此種欠缺法定要件之鑑定
    報告不具證據資格，法院均無從依直接及言詞審理方式加以
    調查，尤不可能使當事人對之行使正當法律程式所保障之詰
    問權，自無證據能力可言。
  (二)查本件卷附之「緝獲漁船走私漁產品協助諮詢電話傳真」（
    下稱協助諮詢傳真）、「判定諮詢電話傳真」（下稱判定諮
    詢傳真），並未經承辦檢察官選任就此事項具有「特別知識
    經驗」之專家或學者，或「經政府機關委任有鑑定職務」，
    或囑託漁業署等進行『本件之漁獲是否自行捕獲』之鑑定，
    而據以提出之書面鑑定結果。依上開規定及說明，該「協助
    諮詢傳真、判定諮詢傳真」上，雖蓋有漁業署全銜戳章，然
    實質上僅屬以通訊方式就特定問題查詢答覆之文書，以資料
    提供人之立場，在該傳真標題、內容或末尾中，並無農委會
    或漁業署及其首長之關防、署名，且全文均無表明係該二機
    關自為鑑定之意旨，復無正式函文表明實際為該二機關之鑑
    定報告，亦無檢附實際為鑑定或審查之人（學者、專家）姓
    名之具結文，而本院依被告選任辯護人之聲請通知證人即承
    辦上開協助及判定諮詢傳真業務之漁業署技正林榮耀、李俊
    文到庭接受詰問，渠等一致證稱上開協助及判定諮詢傳真，
    均係漁業署所聘『漁產品是否漁船自行捕獲」諮詢小組之成
    員即諮詢委員之意見，基於保護諮詢委員之立場不便提供委
    員之姓名年籍等資料供法院傳訊等語（見本院卷第51-53 頁
    ），準據上開各節所述，本件協助及判定諮詢傳真，當僅屬
    經第三人提供書面參考意見之性質，應為被告以外之第三人
    以書面代替陳述之「傳聞證據」，而非屬於刑事訴訟法上開
    規定之「自然人鑑定」或「機關鑑定」，且於原審、本院審
    理中均未據檢察官或移送機關提供並聲請傳喚該實際提供協
    助及判定諮詢意見之漁業署所聘「諮詢小組委員」到庭說明
    及接受詰問，自無從認有證據能力。且該走私漁產品協助及
    判定諮詢電話傳真，並非漁業署或其所屬公務員本於職務上
    所製作之紀錄文書、證明文書，或其他於可信之特別情況下
    所製作之文書，即不符刑事訴訟法第159 條之4 例外情形，
    因認上開「協助或判定諮詢電話傳真」，屬於傳聞證據，於
    本案不適作為證據，均不具證據能力。
六、末按，被告以外之人於審判外之陳述，雖不符刑事訴訟法第
    159 條之1 至之4 等4 條之規定，而經當事人於審判程序同
    意作為證據，法院審酌該言詞陳述或書面陳述作成時之情況
    ，認為適當者，亦得為證據；又當事人、代理人或辯護人於
    法院調查證據時，知有刑事訴訟法第159 條第1 項不得為證
    據之情形，而未於言詞辯論終結前聲明異議者，視為有前項
    之同意，同法第159 條之5 定有明文。本判決除上開一至五
    所論述之各項證據外，下列所引用屬於言詞陳述及書面陳述
    之傳聞證據部分，檢察官、被告及其辯護人於本院行準備程
    序時，對於各該傳聞證據之證據能力均未加爭執，嗣於本院
    審理程序，調查各該傳聞證據，加予提示並告以要旨時，檢
    察官、被告及其辯護人亦均未於言詞辯論終結前聲明異議，
    本院審酌各該傳聞證據作成時之情況，認均與本件待證事實
    具有關聯性，且查無證據足以證明言詞陳述之傳聞證據部分
    ，陳述人有受不法取供或違反其自由意志而陳述之情形，書
    面陳述之傳聞證據部分，亦無遭變造或偽造之情事，顯見上
    開傳聞證據之證明力非明顯過低，衡酌各該傳聞證據，作為
    本案之證據亦屬適當，自均得為證據，而有證據能力。
貳、實體部分
一、右揭事實，已據上訴人即被告（下稱被告）甲○○於本院審
    理中坦承不諱；訊據被告乙○則矢口否認有何私運管制物品
    進口之犯行，辯稱：豐順66號漁船所載運之漁獲，均為該漁
    船船員自行捕撈云云。被告共同選任辯護人辯護意旨略以：
    漁船載運漁產品是否自行捕獲諮詢表，係船長夏順葵所填製
    ，係審判外之陳述，對被告甲○○、乙○而言，係屬共犯之
    自白，須有補強證據，該諮詢表上所載漁獲種類及各種類漁
    獲之重量，是否確與事實相符，殊有疑議，卷內所附漁獲照
    片，僅呈現單一漁貨種類，並無法作為認定該航次漁貨所分
    佈種類及各種類之重量，卷附之「協助諮詢電話傳真」，並
    無證據能力，然原審竟以該電話傳真所示內容，函詢農委會
    漁業署，並經該署函覆認定本案漁獲非自行捕獲，該電話傳
    真既不得為證據，自不得作為判斷本案漁獲是否自行捕獲之
    依據。又諮詢表所載漁獲種類及重量，是否正確有疑問，漁
    業署依諮詢表所載漁獲種類及漁獲重量，據以判斷附表各編
    號之漁獲，非自行捕獲，顯有可議，又本案係被告自行捕獲
    之漁類，依92年公告私運管制物品之但書規定，有申報貨物
    、產地者，就不認為是管制物品，被告一入關，就有填寫諮
    詢表申報，海關也是申報機關，不能放行後又回過來論被告
    走私，本件漁獲不構成管制物品之定義。縱認漁獲非自行捕
    獲，惟究係在12海浬之境外購買運入，或在12海浬境內，向
    人購買，未據檢察官舉證，起訴書所列作業漁區，係船長自
    陳之作業漁區，既不被採信，則自述捕漁地點，並非等同於
    交易地點，依罪疑唯輕，應適用走私條例第3 條第1 項運送
    走私物品罪論云云。
二、經查：
  (一)被告乙○、甲○○為豐順66號漁船之船員，而豐順66號漁船
    係底拖網漁船，其等於如附表所示之日期駕駛豐順66號漁船
    自高雄港第二港口中和安檢所報關出港後，於如附表所示之
    日期返回高雄港第二港口，入港時豐順66號漁船上分別裝載
    有如附表所示之漁獲等事實，為被告乙○、甲○○等人一致
    陳明在卷，並有修改船筏進出港紀錄介面、行政院農業委員
    會漁業署97年7 月11日漁二字第0971214670號函及97年8 月
    4 日漁二字第0970322061號函所附航跡資料、漁船載運漁產
    品是否自行捕獲諮詢表、手寫諮詢表、高雄市一百噸以上漁
    船進出港申請書、行政院農業委員會漁業執照、扣押物品目
    錄表、具領保管切結書、漁獲計算淨重表、現場照片等附卷
    可稽（警卷一第8 頁、第51頁至第72頁、第75頁、第78頁、
    第79頁、第83頁、第84頁、第88頁、第89頁、第93頁、第94
    頁、第98頁、第99頁、第103 頁、第104 頁；警卷二第8 頁
    、第42頁、第44頁、第45頁、第48頁；偵卷二第12頁、第17
    至19頁；原審卷一第81至84頁；原審卷二第300 至306 頁；
    原審卷三第24至190 頁、第192 至293 頁、第307 至308 頁
    ），上開被告等人於附表所示時間駕豐順66號漁船出關後，
    載運如附表所示之漁獲入關等事實，均堪以認定。
  (二)次查，被告等人於如附表所示各次載運漁獲進港，遭查獲如
    附表所示之魚類，各次之各類漁獲之重量分別合計為21.35
    公噸、20.2公噸、25.3公噸、22.2公噸、116.76公噸（詳如
    附表各次漁獲欄所載），上開重量，縱扣除冰塊、紙箱、麻
    袋包裝等用品，其漁獲淨重仍遠逾1,000 公斤之法定標準，
    而附表各該漁獲，其稅則號別均屬海關進口稅則第三章所列
    魚類，為行政院92年10月23日院臺財字第0920056338號公告
    修正之懲治走私條例所附之「管制物品項目及其數額」丙項
    第5 款所列之管制進口物品，是如附表所示之魚類，係屬懲
    治走私條例管制物品項目及其數額中丙類第5 款所指「海關
    進口稅則第一章至第八章所列之物品及稻米、稻米粉、花生
    、茶葉、種子（球）」所規範之管制物品，亦堪採認。
  (三)再查，附表所示之漁獲物，究否為被告等人，於附表所示作
    業漁區自行捕獲？經原審囑託漁業署鑑定結果，提出下列判
    斷之意見：「附表編號1 部分，被告甲○○等人所捕獲之魚
    類為白帶魚、小卷、花枝、肉魚、白鯧、海螺、蝦仁，其中
    漁獲魚類僅白帶魚、白鯧2 種，漁獲組成不合理，白帶魚去
    頭尾處理，魚肉切塊長20公分、寬7 公分、厚約1 公分、蝦
    仁等，需額外人力處理，與實際拖網人力及漁獲處理不符；
    附表編號2 部分，被告乙○、甲○○等人所捕獲之漁獲為花
    枝、白帶魚、小卷、章魚、軟絲、白鯧，其中漁獲魚類僅白
    帶魚、白鯧2 種不合常理，又白帶魚去頭尾處理、花枝去內
    臟頭腳只剩外套膜、章魚無身體只有頭腳等，均需額外人力
    處理，與實際拖網人力及漁獲處理不符；附表編號3 部分，
    被告乙○、甲○○等人所捕獲之漁獲為白帶魚、肉魚、白口
    、九母魚、小卷、蝦仁、白蝦，與附表編號2 為相同漁區，
    但所捕獲漁獲之魚種及處理方式均與附表編號2 所示明顯不
    同，其中蝦仁需額外人力加工處理及白蝦已煮熟，與實際拖
    網人力及漁獲處理不符，此外，白蝦為正面表列逕行認定非
    自行捕獲水產品；附表編號4 部分，被告乙○、甲○○等人
    所捕獲之漁獲為下雜魚、九母魚、白帶魚、大蝦、肉魚、小
    管，該船作業海域依其經緯度位於香港外海，依其水深70至
    80公尺，常見漁獲組成為蝦、蟹、花枝、白口等石首魚類及
    狗母、紅目鰱、金線鰱、灰海鰻、肉魚等，此外應有下雜魚
    ，下雜魚包括小蝦、蟹、天竺鯛科之魚類、盲鰻及其他魚類
    之幼魚等下雜魚，通常包含數十種價值低之小魚，拖網漁獲
    通常中、小蝦較多，大蝦數量很少，該船卻僅有大蝦而無中
    、小蝦，不合常理；附表編號5 部分，被告乙○、甲○○等
    人所捕獲之漁獲為花枝、白帶、白鯧、蔡魚、海大蝦及螃蟹
    ，白帶魚去頭尾切塊處理，螃蟹去背蓋只剩身體及腳不合理
    ，此外，蔡魚為石斑（過魚）之1 種，非拖網主要漁獲魚種
    ，依據水試研究報告（No.30 ）9 月份該海域拖網主要漁獲
    物為小蝦、白帶、烏賊、黑口等，並非白鯧」等語，以上有
    行政院農業委員會漁業署97年8 月15日漁二字第0971214158
    號函及附件資料在卷可資佐參（見原審卷三第24至190 頁）
    。
  (四)另經本院囑託國立台灣海洋大學，就附表各次之漁獲物，是
    否為被告等人於附表所示作業漁區自行捕獲？該大學提出下
    列之鑑定意見：「台灣位居亞熱帶海域，加上不同流系之洋
    流在台灣周邊海域交會，海洋生物呈現多種多樣性變化，各
    魚種在台灣周邊海域均有可能分布，因此，鑑定我國漁船捕
    獲之漁獲物是否為自行捕獲，應以漁獲物組成合理性為依據
    ，不宜以魚種之可捕獲性作為判斷原則。漁船從事拖網作業
    ，應沿著漁獲漁種棲息海域之等深線來回拖曳，而台灣海峽
    深度不一，因此，拖網漁船無法在橫跨台灣海峽或航行的同
    時，一邊航行一邊從事拖網作業。且按漁業署提供該漁船於
    附表編號1 、2 、3 、4 等航次之航跡圖資料顯示，該漁船
    自高雄港出港後，未曾在海上出現來回拖曳之漁撈作業航跡
    線，顯示該漁船未從事漁撈作業。至於該漁船於附表各編號
    航次之拖網作業，其漁撈作業及魚種組成尚有不合理之處，
    分述如下：該漁船航經南中國海水域，係屬熱帶或亞熱帶海
    區，海洋生物組成相當豐富，漁船從事拖網漁撈作業，其漁
    獲單調，依據國立編譯館審查出版之海事職校漁具漁法（中
    冊），我國底拖網的漁獲魚種組成多達百餘種，其中較為常
    見的魚種約有30餘種，其中在南中國海較常見之魚種有金線
    、狗母、紅目鰱、花狗母、肉魚、烏賊（花枝）、秋姑等，
    所送案卷附表之該漁船每航次漁獲物僅出現1-2 種常見魚種
    ，其他多為經濟性價值較高之海洋生物，而常見魚種及下雜
    魚則未出現，不符合拖網作業之魚種組成型態。又該艘漁船
    每航次之漁獲量高達10噸以上，處理漁獲物已耗費相當多時
    間，不應有空餘時間加工所捕獲之漁獲物。」等語，以上亦
    有國立台灣海洋大學99年1 月11日海漁字第0980015669號函
    及其附件附卷可佐（見本院卷第68至70頁）。
  (五)就上開漁業署及國立台灣海洋大學分別所提出之鑑定意見，
    相互勾稽引證，綜觀本件豐順66號漁船之人力確非眾多、各
    航次之期間亦非長達數月以上、每次漁獲量均非常鉅大、漁
    船無來回拖曳之航跡、所申報之作業漁區係南中國海域、魚
    獲物無多樣性，集中高經濟性之魚種，且無下雜魚、漁船不
    可能載運超大量之清水足供處理漁獲之清理分類等不合理之
    情狀，已足認附表所示各航次之漁獲物，非被告等人自行捕
    獲至明。再參諸被告等人所捕獲如附表所示之魚類，部分並
    非係該作業漁區，於該季節所能捕獲；又一般底拖網作業，
    自行捕撈之漁獲，會夾雜為數不少之泥沙、下雜魚，且漁民
    出海作業，為求在有限時間內發揮最大效能，必竭盡全力捕
    撈漁獲，並無多餘人力及時間可分配來處理下雜魚、泥沙，
    且漁獲上岸前，海上淡水有限，甲板又隨時會遭漁獲污染之
    情形下，亦無先行清理漁獲之必要與可能性，然本件豐順66
    號漁船進港時，船上之漁獲均已處理、分類、包裝完畢，甚
    且有已煮熟者等情，益徵附表所示之漁獲確非被告等人自行
    捕獲無訛。況以豐順66號漁船每次出海，船上約僅有5 至6
    人可作業，其如何能於短時間內捕獲如此大量之漁獲，且均
    能加予處理、分類完畢？被告甲○○於本院審理中所為漁獲
    非自行捕獲之自白，核與上揭各事實相符，其自白堪採為認
    定本件犯罪事實之證據。而被告乙○所辯漁獲係自行捕獲云
    云，顯與常情有違，洵非可採。此部分事證已甚明確，被告
    之選任辯護人請求傳喚證人即行政院農業委員會漁業署之諮
    詢小組委員到場接受詰問，核無必要，附此敘明。
  (六)另查，依被告夏順葵即豐順66號漁船船長所申報之作業漁區
    ，即附表各編號所示之作業漁區，分別為：「編號1 在我國
    南海地區；編號2 在我國南海地區；編號3 在我國東海；編
    號4 在我國南海地區；編號5 在我國東海。均不在我國公告
    之領海範圍內，亦不在中國大陸公告之領海範圍內。」等情
    ，以上有內政部99年1 月4 日台內地字第0980241583號函示
    意見在卷可參（見本院卷第71至72頁），而依豐順66號漁船
    上所裝設之航程紀錄器（VDR ）所記錄航跡定位數位資料，
    經電腦列印出該漁船於附表編號1 、2 、3 、4 各航次之「
    豐順66號漁船出海作業航跡資料（航跡圖）」，顯示：「就
    附表編號1 部分，豐順66號自臺灣高雄港出海後直接向廣東
    省方向航行，於96年6 月16日至廣東省沿海地區停留靠岸後
    ，並自廣東省沿海地區直接返回臺灣地區；附表編號2 部分
    ，豐順66號自臺灣高雄港出海後直接向廣東省方向航行，於
    96年7 月4 日至廣東省沿海地區停留靠岸後，並直接自廣東
    省沿海地區返回臺灣地區；附表編號3 部分，豐順66號自臺
    灣高雄港出海後直接向廣東省方向航行，於96年7 月15日至
    廣東省沿海地區，於該日起至同年月22日止在廣東省沿海地
    區停留靠岸移動，並自廣東省沿海地區直接返回臺灣地區；
    附表編號4 部分：豐順66號自臺灣高雄港出海後直接向福建
    省方向航行，於96年8 月4 日至福建省沿海地區，嗣於同年
    月7 日至廣東省沿海地區，自該日起至同年月13日止均在廣
    東省沿海地區停留靠岸移動，於同年月15日再至福建省沿海
    地區，並自福建省沿海地區返回臺灣地區。所航經之海域，
    已有多處係位於中國大陸公告之領海基線向陸一側之水域」
    等情，以上有漁業署提供之豐順66號各次航跡圖及漁業署99
    年2 月3 日漁二字第0990107606號所檢附之內政部99年1 月
    29日台內地字第0990022357號函及附件航跡點座標說明表在
    卷可憑（原審卷三第300-308 頁、本院卷第73至82頁），依
    上開航跡圖所示，被告等人駕駛豐順66號出海後，既非航行
    至其所申報如附表所示之經緯度作業漁區，且未進行來回拖
    曳之拖網漁撈作業，其等係謊報作業漁區即虛報漁獲物之產
    地，且偽稱自行捕獲漁獲等，事證明確，被告等人未實際進
    行來回拖網捕撈作業，然豐順66號漁船每次返航入港時，魚
    艙內卻又有如附表所示之大量漁獲物，準此，堪認如附表所
    示之漁獲，應係被告等人向不知名之船隻上不詳人員取得無
    訛。被告乙○辯稱各航次之漁獲均為渠等自行捕獲云云，與
    事實不符，不足採信。
  (七)綜上各節所述，被告乙○、甲○○為豐順66號漁船之船員，
    其等受船長即共同被告夏順葵指揮，共同出海在國境外（12
    海浬外之海域），非自行捕撈而向不詳姓名之人取得如附表
    所示漁獲，渠等間對載運入港之漁獲及航程計劃，必當知悉
    ，其等間就上開走私犯行，顯均具有犯意聯絡及行為分擔至
    明。本件事證明確，被告乙○、甲○○等人私運管制物品進
    口之犯行，均堪以認定。
三、論罪科刑：
  (一)按刑法第2 條所謂有變更之法律，乃指刑罰法律而言，並以
    依中央法規標準法第4 條之規定制定公布者為限，此觀憲法
    第170 條之規定自明。行政法令縱可認為具有法律同等之效
    力，但因其並無刑罰之規定，究難解為刑罰法律，故如事實
    變更及刑罰法律外之法令變更，均不屬本條所謂法律變更範
    圍之內，自無本條之適用。例如犯私運管制物品進口逾公告
    數額者，如於行為後裁判時，該私運進口物品，又經行政院
    依懲治走私條例第2 條第4 項重行公告，不列入管制物品之
    內，乃是行政上適應當時情形所為之事實上變更，並非刑罰
    法律有所變更，自不得據為廢止刑罰之認定，參諸司法院大
    法官會議釋字第103 號解釋謂：「行政院依懲治走私條例第
    2 條第2 項專案指定管制物品及其數額之公告，其內容之變
    更，對於變更前走私行為之處罰，不能認為有刑法第2 條之
    適用。」之意旨，益可瞭然。次按，「私運管制物品進口、
    出口逾公告數額者，處7 年以下有期徒刑，得併科新臺幣20
    萬元以下罰金」、「第一項所稱管制物品及其數額，由行政
    院公告之」，懲治走私條例第2 條第1 項、第3 項分別定有
    明文。行政院據此於92年10月23日修正「管制物品項目及其
    數額」丙類管制進口項目包括一次私運海關進口稅則第1 章
    至第8 章所列之物品及稻米、稻米粉、花生、茶葉、種子（
    球）之一項或數項，其總額由海關照緝獲時之完稅價格計算
    ，超過10萬元者（外幣按當時辦理外匯銀行買進價格折算）
    ，或重量超過1 千公斤者。但報運進口海關進口稅則第1 章
    至第8 章所列之物品及稻米、稻米粉、花生、茶葉、種子（
    球）等物品，未虛報貨名或產地者，不屬管制進口物品，而
    於97年2 月27日修正為一次私運獎券、彩券或彩票，或原產
    地為大陸地區而未經主管機關公告准許輸入之海關進口稅則
    第1 章至第8 章所列之物品、稻米、稻米粉、花生、茶葉、
    種子（球）等物品之一項或數項，其總額由海關照緝獲時之
    完稅價格計算，超過10萬元者（外幣按當時辦理外匯銀行買
    進價格折算），或重量超過1 千公斤者，方屬管制進口物品
    。然按犯私運管制物品進口逾公告數額者，如於行為後裁判
    時，該私運進口之物品，又經行政院依懲治走私條例第2 條
    第3 項重行公告，不列入管制物品之內，乃行政上適應當時
    情形所為之事實上變更，並非刑罰法律有所變更，自不得據
    為廢止刑罰之認定而諭知免訴（最高法院65年臺上字第2474
    號判例意旨參照）。本件被告行為時，因該魚類為海關進口
    稅則第3 章之物品，報運進口魚類重量超過1 千公斤，且虛
    報產地者，該魚類即屬管制物品，不因管制物品及其數額經
    行政院重行公告而生新舊法比較或免訴之情形，被告選任辯
    護人認被告之行為僅屬行政管制事項，應屬誤會。
  (二)再按，懲治走私條例第2 條第1 項規定處罰私運逾行政院公
    告數額之管制物品進出口之行為，其成罪與否乃在該運送之
    管制物品有無逾公告數額。如所運送進出口之物品已逾行政
    院公告之數額者，未報運時，固為本法所處罰之對象，即已
    報運而有所不實，應仍有該條項之適用，不因其形式上有無
    報關進出口而異（最高法院91年臺上字第64號判例意旨參照
    ）。被告選任辯護人雖以「私運行為需規避檢查、偷漏關稅
    或逃避管制，且須未經向海關申報，倘已申報，僅因申報不
    實已達偷漏關稅或逃避管制之目的者，則僅屬海關緝私條例
    第4 條及第37條規定規範事件，非所謂私運之範圍」，而主
    張被告固有載運漁獲進港，但並未規避檢查，漁獲均在於漁
    船冷凍庫中，處於安檢人員隨時可得檢查之狀況，且有向海
    巡人員申報，故僅涉及稅捐問題云云。惟所謂申報必為據實
    申報始得排除私運管制物品之處罰，上開判例已明揭此旨，
    況虛報產地既為構成管制物品之要件，被告對於其進口漁獲
    之產地自應據實申報，如未據實申報，仍屬於私運管制物品
    之行為。本件查獲如附表所示之魚類，均非被告等人自行捕
    撈，已詳如前述，被告向不詳之人取得上述漁獲，自無法確
    認該漁獲之產地為何處，卻於申報時謊稱該漁獲之產地如附
    表所示之作業漁區云云，自係虛報產地無訛。被告選任辯護
    人上開辯護意旨，洵非的論，而不可採。
  (三)核被告乙○（附表編號2 、3 、4 、5 部分）、甲○○（附
    表各編號）所為，均係犯懲治走私條例第2 條第1 項走私罪
    。被告2 人分別與共同被告夏順葵、莊用家、何清良、林國
    鈞、葉文德等人間，分別就附表各編號所示之各次犯行，有
    犯意之聯絡與行為之分擔，應分別論以共同正犯。又被告乙
    ○所為附表編號2 、3 、4 、5 所示之各次犯行、被告甲○
    ○所為附表各編號所示之犯行，均犯意各別，行為互殊，應
    予分論併罰。
四、原審認被告乙○（就附表編號2 、3 、4 、5 部分）、甲○
    ○（就附表各編號）等人共同犯走私罪，事證明確，據以論
    罪科刑，固非無見，惟按得由海關沒入之貨物，如經海關為
    沒入處分，刑事判決內即不得更為沒收之諭知（司法院院字
    第2832號解釋意旨參照）。又共同正犯因相互間利用他人之
    行為，以遂行其犯意之實現，本於責任共同之原則，有關沒
    收部分，自均應為沒收之諭知（最高法院89年度台上字第69
    46號判決意旨參照）。本件查獲如附表所示之漁獲物，係被
    告乙○、甲○○等人與其他船員共同捕獲而共有，且為被告
    等人共同犯私運管制進口物品犯行所得之物，而遍查全卷內
    並無已經海關予以行政沒入之資料，是揆諸上述責任共同原
    則，仍應依刑法第38條第1 項第3 款之規定予以沒收，乃原
    審未併予宣告沒收，自有未合。被告乙○上訴意旨，否認犯
    罪，指摘原判決不當；被告甲○○上訴意旨，主張量刑過重
    ，均非有理由；檢察官上訴意旨以被告乙○、甲○○等人，
    於附表所示之時間，未經許可駕駛船舶進入大陸地區之行為
    ，同時違反台灣地區與大陸地區人民關係第28條之規定，而
    共同犯該條例第80條第1 項之未經許可航行大陸地區罪，而
    與走私犯行有一行為數罪名之想像競合關係，應從一重以走
    私罪論處，原判決對被告等未經許可駕駛船舶進入大陸地區
    之行為漏未論述，其適用法律有所違誤，亦指摘原判決不當
    ，請求撤銷改判云云。查被告乙○、甲○○等人於附表編號
    1 、2 、3 、4 所示之航次，依前揭航跡圖所示，固有駕駛
    豐順66漁船航行至大陸地區之12海浬領海範圍以內之行為事
    實，已詳如前述，然上開條例第80條第1 項之未經許可航至
    大陸地區罪，於船舶、航空器或其他運輸工具一經航行至大
    陸地區，犯罪即已成立，犯罪行為亦已終了（最高法院88年
    度台上字第7229號判決意旨參照）。被告等嗣後走私漁獲之
    行為係另行起意，與該未經許可航行至大陸地區行為即無想
    像競合之關係，檢察官對該未經許可航行至大陸地區之行為
    並未起訴（按起訴書應記載犯罪事實及證據並所犯法條，刑
    事訴訟法第264 條第2 項第2 款定有明文，本件檢察官未於
    起訴書犯罪事實欄記載被告乙○、甲○○等人有何未經許可
    航行至大陸地區之主、客觀犯罪構成要件要素之事實，僅泛
    稱『被告等人駕駛豐順66號漁船航行至附表所示之作業漁區
    』，然起訴書附表所載之各航次作業漁區，均係被告夏順葵
    所申報，經查均未在中國大陸領海範圍之內，亦詳如前述，
    顯見起訴書犯罪事實欄及附表，均未提及此部分之犯罪事實
    ，又證據及所犯法條欄，更未論述此部分之證據及所犯法條
    ，足認檢察官就被告乙○、甲○○所涉此部之犯行，未據起
    訴至明。），本院自不得逕予論究，應由檢察官另行起訴。
    況縱認此部分之犯行，已經檢察官提起公訴，然因此部分犯
    行與前開走私部分之犯行，係數罪關係，原審如就檢察官已
    起訴之數罪，一部分漏未判決，此部分之訴訟繫屬尚未消滅
    ，自應由檢察官向原審法院聲請補充判決為之，是檢察官之
    上訴亦無理由。惟原判決既有前開可議之處，仍屬無可維持
    ，應由本院將原判決關於被告甲○○部分、被告乙○有罪部
    分暨定應執行刑部分均撤銷改判。爰審酌被告乙○、甲○○
    等人以出海捕魚為掩護，私運如附表所示之漁產品進口，對
    國家關貿利益、社會經濟秩序及食品衛生安全等，均有一定
    程度之影響，被告乙○、甲○○等人為船員，聽命於船長行
    事，犯罪情節較輕，被告甲○○犯後於本院審理中坦承不諱
    ，態度良好，被告乙○犯後均否認犯行，未見悔意，惟念及
    臺灣海峽漁業資源日益枯竭，本國漁民謀生不易，被告等人
    均為漁民，捕漁維生不易，近年大環境不佳，漁民生活尤為
    艱困，其等私運漁獲入關，僅為維持一家溫飽，尚非貪圖富
    裕享受，且僅以1 艘漁船作為運輸工具，尚非大規模之企業
    化經營，被告等人之素行、生活狀況、智識程度及其他一切
    等情狀，分別量處如主文第二、三項所示之刑，並分別定其
    應執行之刑，以示懲儆。至於如附表所示之漁獲，係被告乙
    ○（附表編號1 除外）、甲○○等人與其他船員共同捕獲而
    共有，且為被告等人共同犯私運管制進口物品犯行所得之物
    ，而遍查卷內並無已經海關予以行政沒入之資料，依責任共
    同原則，仍應依刑法第38條第1 項第3 款之規定併予宣告沒
    收（被告乙○部分，附表編號1 除外）。
五、查近年來我國漁民因面臨海洋漁業資源日趨枯竭，漁獲量不
    足，加上大陸地區及其他國家強力競捕有限魚類之威脅，已
    面臨謀生不易之窘境，致有向不詳船隻購買漁獲私運入境之
    不法行為，而被告甲○○未曾因故意犯罪而受有期徒刑之宣
    告，有臺灣高等法院被告甲○○之前案紀錄表附卷可稽（見
    本院卷第25頁），其僅係船員，涉案之程度較輕，為謀生計
    ，一時失慮，致犯本罪，其行為之可非難性非重，按刑罰固
    屬國家對犯罪之人，以剝奪法益之手段，所加公法之制裁，
    惟其積極目的，則在預防再犯，故對惡性非深，天良未泯者
    ，若因失慮一時觸法，即置諸刑獄，自非刑罰目的。本院斟
    酌上開諸情，認被告甲○○經此次科刑教訓後，當知警惕，
    應無再犯之虞，因認其所受宣告之刑，以暫不執行為適當，
    爰依刑法第74條第1 項第1 款之規定，併予宣告緩刑2 年，
    以啟自新。又緩刑宣告，得斟酌情形，命犯罪行為人向指定
    之政府機關、政府機構、行政法人、社區或其他符合公益目
    的之機構或團體，提供40小時以上240 小時以下之義務勞務
    ，刑法第74條第2 項第5 款定有明文。本院審酌被告甲○○
    ，係領有身心障礙手冊之人（見原審卷五第58頁），家庭經
    濟狀況非佳，無資力向公庫支付一定之金額，惟為使其能記
    取教訓，並彌補其共同犯本件走私罪，所產生之危害，爰併
    依刑法第74條第2 項第5 款之規定，命被告甲○○應向指定
    之政府機關、政府機構、行政法人、社區或其他符合公益目
    的之機構或團體，提供240 小時之義務勞務，併刑法第93條
    第1 項第2 款之規定，宣告緩刑期間內付保護管束。且被告
    甲○○如有違反上述緩刑之負擔，而情節重大者，依刑法第
    75 條 之1 第1 項第4 款規定，得為撤銷緩刑宣告之事由，
    併予敘明。至於被告乙○，前曾二度因懲治走私條例案件，
    經原審法院以97年度訴字第496 、1026號、分別判處罪刑，
    並分別定應執行有期徒刑2 月15日、7 月，後者併宣告緩刑
    2 年，有台灣高等法院被告乙○前案紀錄表附卷可考（見本
    院卷第24、105 頁），故被告乙○部分，不適宜併宣告緩刑
    ，附此敘明。
六、末按，刑法於98年6 月10日修正公布，依刑法施行法規定，
    自98年9 月1 日施行。關於刑法第74條第2 項緩刑宣告同時
    命被告為一定之負擔，已由原規定：「緩刑宣告，得斟酌情
    形，命犯罪行為人為下列各款事項：一、向被害人道歉。二
    、立悔過書。三、向被害人支付相當數額之財產或非財產上
    之損害賠償。四、向公庫支付一定之金額。五、向指定之公
    益團體、地方自治團體或社區提供四十小時以上二百四十小
    時以下之義務勞務。六、完成戒癮治療、精神治療、心理輔
    導或其他適當之處遇措施。七、保護被害人安全之必要命令
    。八、預防再犯所為之必要命令。」，變更為：「緩刑宣告
    ，得斟酌情形，命犯罪行為人為下列各款事項：一、向被害
    人道歉。二、立悔過書。三、向被害人支付相當數額之財產
    或非財產上之損害賠償。四、向公庫支付一定之金額。五、
    向指定之政府機關、政府機構、行政法人、社區或其他符合
    公益目的之機構或團體，提供四十小時以上二百四十小時以
    下之義務勞務。六、完成戒癮治療、精神治療、心理輔導或
    其他適當之處遇措施。七、保護被害人安全之必要命令。八
    、預防再犯所為之必要命令。」。因此部分係宣告緩刑時命
    被告為一定負擔之規定，並無有利、不利問題，即無刑法第
    2 條第1 項之適用，應依一般裁判適用之法則，逕依新修正
    之法律為之，併予敘明。
參、原審判決，關於被告乙○無罪（即附表編號1 ）部分，未經
    檢察官上訴，已經確定，不予論列。
據上論結，應依刑事訴訟法第369 條第1 項前段、第364 條、第
299 條第1 項前段，懲治走私條例第2 條第1 項、第11條，刑法
第11條、第28條、第51條第5 款、第74條第1 項第1 款、第2 項
第5 款、第93條第1 項第2 款、第38條第1 項第3 款，判決如主
文。
本案經檢察官郭振昌到庭執行職務。
中    華    民    國    99    年     4    月    23   日
                  刑事第五庭    審判長法  官  曾永宗
                                      法  官  任森銓
                                      法  官  鍾宗霖
以上正本證明與原本無異。
如不服本判決應於收受本判決後10日內向本院提出上訴書狀，其
未敘述上訴理由者，並得於提起上訴後10日內向本院補提理由書
狀（均須按他造當事人之人數附繕本）「切勿逕送上級法院」。
中    華    民    國    99    年     4    月    23   日
                                      書記官   邱麗莉
附錄本件判決論罪科刑法條：
懲治走私條例第2 條第1 項
私運管制物品進口、出口逾公告數額者，處7 年以下有期徒刑，
得併科新臺幣3 百萬元以下罰金。
前項之未遂犯罰之。
第1 項所稱管制物品及其數額，由行政院公告之。
附表：
 ┌──┬──┬──┬───┬───┬──────┬───────────┐
 │編號│出港│進港│作業  │作業  │   漁獲     │   主  文             │
 │    │日期│日期│漁區  │船員  │            │                      │
 ├──┼──┼──┼───┼───┼──────┼───────────┤
 │ 1  │96.6│96.6│東經11│夏順葵│白帶魚約10噸│甲○○共同犯走私罪，處│
 │    │.9  │.23 │3度18 │甲○○│、白鯧約1 噸│有期徒刑參月。前開漁獲│
 │    │    │    │分北緯│莊用家│、小卷約6 噸│均沒收。              │
 │    │    │    │20度16│林國鈞│、海螺約0.05│                      │
 │    │    │    │分    │葉文德│噸、花枝約4 │                      │
 │    │    │    │      │      │噸、蝦仁約  │                      │
 │    │    │    │      │      │0.1 噸、肉魚│                      │
 │    │    │    │      │      │約0.2 噸    │                      │
 ├──┼──┼──┼───┼───┼──────┼───────────┤
 │ 2  │96.6│96.7│東經11│夏順葵│白帶魚10噸、│乙○共同犯走私罪，處有│
 │    │.25 │.10 │3度56 │甲○○│小卷約3 噸、│期徒刑參月。前開漁獲均│
 │    │    │    │分北緯│莊用家│花枝約3 噸、│沒收。                │
 │    │    │    │20度50│乙○  │章魚約2 噸、│甲○○共同犯走私罪，處│
 │    │    │    │分    │林國鈞│軟絲約2 噸、│有期徒刑參月。前開漁獲│
 │    │    │    │      │葉文德│白鯧約0.2 噸│均沒收。              │
 │    │    │    │      │      │            │                      │
 ├──┼──┼──┼───┼───┼──────┼───────────┤
 │ 3  │96.7│96.7│東經11│夏順葵│白帶魚8 噸、│乙○共同犯走私罪，處有│
 │    │.13 │.31 │6度10 │甲○○│九母魚3 噸、│期徒刑參月。前開漁獲均│
 │    │    │    │22度13│乙○  │肉魚5 噸、白│沒收。                │
 │    │    │    │分    │林國鈞│口3 噸、小卷│甲○○共同犯走私罪，處│
 │    │    │    │      │莊用家│6噸 、蝦仁約│有期徒刑參月。前開漁獲│
 │    │    │    │      │      │0.2 噸、白蝦│均沒收。              │
 │    │    │    │      │      │約0.1 噸    │                      │
 ├──┼──┼──┼───┼───┼──────┼───────────┤
 │ 4  │96.8│96.8│東經11│夏順葵│下雜魚約10噸│乙○共同犯走私罪，處有│
 │    │.3  │.20 │3度58 │甲○○│、九母魚約2 │期徒刑參月。前開漁獲均│
 │    │    │    │分北緯│莊用家│噸、白帶魚約│沒收。                │
 │    │    │    │20度42│乙○  │2 噸、大蝦約│甲○○共同犯走私罪，處│
 │    │    │    │分    │林國鈞│0.2 噸、肉魚│有期徒刑參月。前開漁獲│
 │    │    │    │      │何清良│約5 噸、小管│均沒收。              │
 │    │    │    │      │      │約3 噸      │                      │
 ├──┼──┼──┼───┼───┼──────┼───────────┤
 │ 5  │96.8│96.1│東經12│夏順葵│花枝約50.48 │乙○共同犯走私罪，處有│
 │    │.22 │0.4 │1度50 │乙○  │噸、蔡魚約12│期徒刑參月。前開漁獲均│
 │    │    │    │分北緯│林國鈞│.65 噸、白帶│沒收。                │
 │    │    │    │27度32│甲○○│魚約33.25 噸│甲○○共同犯走私罪，處│
 │    │    │    │分    │莊用家│、海大蝦約0.│有期徒刑參月。前開漁獲│
 │    │    │    │      │      │5 噸、白鯧約│均沒收。              │
 │    │    │    │      │      │19.68 噸、螃│                      │
 │    │    │    │      │      │蟹約0.2 噸  │                      │
 └──┴──┴──┴───┴───┴──────┴───────────┘

司法院資訊處製作；財團法人民間司法改革基金會備份。
